José Antonio Lúria Felipe

Soy, un desarrollador web Full-Stack especializado en React y Node.js

⊕ Reynosa, México

jos 02-log 18 @ hotmail.com • +52 8994596485 • https://www.linkedin.com/in/jose-antonio-luria-felipe-356094210/



Sobre mí

Soy un desarrollador web especializado en JavaScript, con más de 1 año de experiencia, apasionado por la resolución de problemas y la programación. Constantemente me esfuerzo por aprender nuevas tecnologías y herramientas. Mi objetivo principal es aplicar mis habilidades de programación para contribuir en proyectos que tengan un impacto positivo en la vida de las personas.

Experiencia laboral

Tyerra 2022 – Actual

Full-Stack Developer

Plantear e implementar funcionalidades en la plataforma principal tanto del lado del frontend como del lado de backend, así como corregir bugs y problemas.

Piso Inteligente 2023 – 2023

Full-Stack Developer

Desarrolle desde cero un e-commerce y un CRUD para manejar el inventario y los pedidos de la empresa.

Educación

Academlo 2021 – 2022

Desarrollo Web FullStack y ciencias de la computación

Proyectos

E-Buy Store • 🕥

Una tienda de productos de ropa creada con Next.js usando TypeScript, Tailwind, MongoDB, y una integración con Paypal para procesar los pagos.

Todo App • 🖸

Una aplicación de tareas con funcionalidad de drag and drop y modo oscuro, creada con React, Tailwind y Redux. Music App • 🖸

Una aplicación que permite buscar información sobre diversas bandas y artistas musicales y agregarlos a favoritos usando la API de AudioDB.

Habilidades

 ⑤ HTML
 శ CSS
 II JavaScript
 ℰ Tailwind
 Is TypeScript
 Is Node
 Is Node